臺灣臺南地方法院刑事判決　　　　　　　96年度訴字第1368號
公　訴　人　臺灣臺南地方法院檢察署檢察官
被　　　告　甲○○
　　　　　　　　　　（另案在臺灣臺南監獄臺南分監執行中）
上列被告因毒品危害防制條例案件，經檢察官提起公訴（九十六
年度毒偵字第二七四六號），被告於本院準備程序中先就被訴事
實為有罪之陳述，受命法官於聽取當事人意見後，合議庭裁定由
受命法官獨任進行簡式審判程序，判決如下：
    主  文
甲○○施用第一級毒品，累犯，處有期徒刑捌月。
    事  實
一、甲○○前於民國八十年及八十二年間，均因違反肅清煙毒條
    例案件，經臺灣高等法院臺南分院分別以八十一年度上訴字
    第三九六號判處有期徒刑五年及以八十二年度上訴字第一○
    ○四號判處有期徒刑三年六月確定後，接續執行至八十四年
    九月六日假釋出監；再於八十五年間，因妨害自由案件，經
    同法院以八十五年度上易字第二一九五號判處有期徒刑四月
    確定，接續執行前經撤銷假釋之殘刑五年五月又十六日，又
    於九十年五月二十三日縮短刑期假釋出監；復於九十一年間
    ，因違反毒品危害防制條例案件，經本院以九十一年度毒聲
    字第一○九六號裁定送觀察、勒戒後，認有繼續施用毒品傾
    向，本院再以九十一年度毒聲字第一七一七號裁定令入戒治
    處所施以強制戒治，於九十二年七月二十三日停止戒治付保
    護管束出所，同日開始執行前經撤銷假釋之殘刑一年十月又
    十五日，於九十二年十月九日戒治期滿未經撤銷停戒而執行
    完畢，繼於九十四年五月一日上開殘刑縮刑期滿執行完畢。
二、甲○○復基於施用第一級毒品之犯意，於九十六年八月二十
    六日凌晨一時五十分許回溯二十六小時內之某時，在臺南市
    火車站附近之國賓大樓前，以摻入香菸吸食方式施用第一級
    毒品海洛因（下稱海洛因）一次。嗣於同日凌晨一時十五分
    許，在臺南市○區○○路二一九號之湯姆熊遊戲場內為警查
    獲，且經採尿送驗結果，呈海洛因人體代謝物嗎啡陽性反應
    ，而悉上情。
三、案經臺南市警察局第五分局報請臺灣臺南地方法院檢察署檢
    察官偵查起訴。
    理  由
一、上揭事實，業據被告甲○○於本院準備及審理程序中自白不
    諱；而被告於上開查獲當日為警採尿送驗結果，呈海洛因人
    體代謝物嗎啡陽性反應，有詮昕科技股份有限公司九十六年
    九月七日出具之濫用藥物尿液檢驗報告、臺南市警察局第五
    分局偵辦涉嫌疑似毒品案採驗尿液編號年籍對照表各一份在
    卷為憑，足見被告自白確係實情而堪採信。按觀察勒戒或強
    制戒治執行完畢釋放後，五年內再犯毒品危害防制條例第十
　　條施用第一、二級毒品之罪者，檢察官應依法追訴，毒品危
  　害防制條例第二十三條第二項，定有明文。被告於九十一年
    間，因施用毒品案件，經本院裁定送觀察、勒戒後，認有繼
    續施用毒品傾向，再經本院裁定令入戒治處所施以強制戒治
    ，九十二年七月二十三日停止戒治付保護管束出所，九十二
    年十月九日戒治期滿未經撤銷停戒而執行完畢等情，有臺灣
　　臺南地方法院檢察署刑案資料查註紀錄表及臺灣高等法院被
  　告前案紀錄表各一份附卷可稽。被告於強制戒治執行完畢後
　　五年內再犯本件施用第一級毒品之罪，事證明確，犯行洵堪
  　認定，應依法論科。
二、按海洛因屬毒品危害防制條例第二條第二項第一款所列之第
　　一級毒品。故核被告所為，係犯毒品危害防制條例第十條第
　　一項之施用第一級毒品罪。被告非法持有第一級毒品海洛因
  　之低度行為，為其施用之高度行為所吸收，不另論罪。被告
    雖於本院準備程序陳稱自去年（即九十五年）十一月即開始
　　施用，一直到被查獲時止等語，惟依現今司法實務思潮，刑
  　法修正施行後多次施用毒品之犯行，應採一罪一罰，始符合
    法律修正廢止連續犯之本旨，有最高法院九十六年第九次刑
    事庭會議決議可參，即各次施用毒品行為應逐一認定，本案
 　 檢察官既僅對上開部分提起公訴，本院自不得就未經起訴之
    事實予以審究。又被告有如上開事實欄一所載之刑案前科及
　　有期徒刑執行紀錄，有前揭刑案資料查註紀錄表及被告前案
  　紀錄表可參，其於有期徒刑執行完畢後，五年內故意再犯本
    件有期徒刑以上之罪，為累犯，應依刑法第四十七條第一項
    之規定，加重其刑。爰審酌被告迭經觀察、勒戒、強制戒治
　　及有期徒刑之處遇措施後，猶未能深切體認毒品危害己身之
  　鉅，及早謀求脫離毒害之道，反而於出監出所後伺機再犯，
    未見有何警惕，仍有使其接受相當時期監禁處遇以教化性情
    之必要，惟被告於本院審理時坦承犯行，犯後態度尚可，且
    施用毒品固戕害個人健康，然未侵害他人權益，犯罪手段平
    和，兼衡酌被告施用毒品之次數及其智識程度等一切情狀，
    量處如主文所示之刑。
據上論斷，應依刑事訴訟法第二百七十三條之一第一項、第二百
九十九條第一項前段，毒品危害防制條例第十條第一項，刑法第
十一條前段、第四十七條第一項，判決如主文。
本案經檢察官乙○○到庭執行職務。
中　　華　　民　　國　　96　　年　　11　　月　　14　　日
　　　　　　　　　刑事第十庭    法　官　陳賢德
以上正本證明與原本無異。
如不服本判決應於收受本判決後10日內向本院提出上訴書狀，並
應敘述具體理由。如未敘述上訴理由者，應於上訴期間屆滿後20
日內向本院補提理由書狀（均須按他造當事人之人數附繕本）「
切勿逕送上級法院」。
　　　　　　　　　　　　　　　　書記官  莊文茹
中　　華　　民　　國　　96　　年　　11　　月　　15　　日
附錄論罪科刑法條
毒品危害防制條例第十條：
施用第一級毒品者，處六月以上五年以下有期徒刑。
